臺灣板橋地方法院民事判決　　　　　　　96年度重訴字第60號
原　　　告　台灣中小企業銀行股份有限公司
法定代理人　己○○
訴訟代理人　乙○○
被　　　告　鑫紡有限公司
　　　　　　　　　　　　2號1.
兼法定代理人丁○○
被　　　告　丙○
被　　　告　戊○○
　　　　　　　　　　　　0號3.
被　　　告　甲○○
共　　　同
訴訟代理人　吳宜臻律師
上列當事人間請求返還消費借貸款事件，經本院於民國96年3 月
15日言詞辯論終結，判決如下：
    主  文
被告應連帶給付原告新臺幣伍佰肆拾陸萬伍仟柒佰零參元，及如
附表一所示利息、違約金。
被告應連帶給付原告新臺幣壹佰參拾萬元，及如附表二所示利息
、違約金。
被告應連帶給付原告新臺幣參仟貳佰參拾陸萬壹仟捌佰貳拾伍元
，及如附表三所示利息、違約金。
被告應連帶給付原告美金玖拾貳萬柒仟陸佰捌拾陸元壹角陸分，
及如附表四所示利息、違約金。
被告應連帶給付原告美金貳拾貳萬玖仟肆佰貳拾陸元肆角玖分，
及如附表五所示利息、違約金。
訴訟費用由被告連帶負擔。
本判決第一至五項於原告以新台幣貳仟伍佰萬元為被告供擔保後
，得假執行；倘被告將請求標的物提存，或於執行標的物拍賣、
變賣或物之交付前，以新臺幣柒仟陸佰柒拾柒萬參仟零參拾壹元
為原告預供擔保，得免為假執行。
    事實及理由
一、原告主張：
  (一)被告鑫紡有限公司（下稱鑫紡公司）於民國94年3 月15日邀
    同其餘被告為連帶保證人，向原告借款新臺幣（下同）1,00
    0 萬元，期間自94年3 月22日起至97年3 月22日止，利息按
    原告銀行基準利率加1.57% 計算，應自實際撥款日起，依年
    金法按月攤還本息；如一期未依約給付，視為全部屆期，除
    遲延利息外，逾期在6 月以內，按約定利率10% ，逾期在6
    個月以上，按約定利率20% 加計違約金。詎主債務人自95年
    8 月22日起即未依約清償，迄尚餘本金546 萬5,703 元及如
    附表一所示利息、違約金未清償，爰本於借貸及連帶保證契
    約關係提起本訴，請求被告連帶給付。
  (二)被告鑫紡公司於95年4 月25日邀同其餘被告為連帶保證人，
    向原告借款130 萬元，期間自95年4 月25日起至96年4 月25
    日止，利息按原告銀行基準利率加1.22% 計算，應自實際撥
    款日起，按月付息（第一次付息日為95年5 月25日），屆期
    一次清償本金；如一期未依約給付，視為全部屆期，除遲延
    利息外，逾期在6 月以內，按約定利率10% ，逾期在6 個月
    以上，按約定利率20% 加計違約金。詎主債務人自95年8 月
    25日起即未依約清償，迄尚餘本金130 萬元及如附表二所示
    利息、違約金未清償，爰本於借貸及連帶保證契約關係提起
    本訴，請求被告連帶給付。
  (三)被告鑫紡公司於95年6 月21日邀同其餘被告為連帶保證人，
    與原告訂立外銷週轉金貸款契約書，約定循環動用期間為95
    年6 月22日起至96年6 月22日止，在8,000 萬元額度內，逕
    由借款人（即被告鑫紡公司）出具借據，申請循環動用，每
    筆借款期限最長不得超過180 天。借款到期日雖逾前述循環
    動用期間，借款人與連帶保證人仍應依約負連帶清償之責；
    利息則按基準利率加年息1.22% 計算；如一期未依約給付，
    視為全部屆期，除遲延利息外，逾期在6 月以內，按約定利
    率10% ，逾期在6 個月以上，按約定利率20% 加計違約金。
    被告鑫紡公司共動用簽立11筆借據，金額各為916 萬元、82
    6 萬元、1,065 萬元、60萬7,000 元、57萬4,000 元、825
    萬元、143 萬元、5 萬元、211 萬元373 萬元及103 萬元，
    詎自95年8 月15日起，即未依約清償，迄尚餘如附表三所示
    本金（本金共計3,236 萬1,825 元）、利息及違約金未清償
    ，爰本於借貸及連帶保證契約關係提起本訴，請求被告連帶
    給付。
  (四)被告鑫紡公司於95年4 月25日邀同其餘被告為連帶保證人，
    與原告訂立出口押匯總質權書暨出口押匯增補條款，額度為
    美金500 萬元，動用借款期間為95年4 月25日起至96年4 月
    25日止。嗣被告鑫紡公司動用簽立出口押匯貼現申請書5 筆
    別為美金20萬9412元（出口押匯編號：6AUUME00023UX140）
    、美金25萬1,611.92元（出口押匯編號：6AUUME00104BX140
    ）、美金24萬9,571.14元（出口押匯編號：6AUUME00105BX1
    40）、美金24萬342.48元（出口押匯編號：6AUUME00106BX1
    40）、美金1 萬6,560 元（出口押匯編號6AUUME00261BX140
    ），前開5 筆借款利息如附表四所載，並約定如一期未依約
    給付視為全部屆期，除遲延利息外，逾期在6 個月以內，按
    約定利率10% ，逾期超過6 個月以上，按約定利率20% 加計
    違約金。詎被告鑫紡公司自95年4 月25日起，即未依約清償
    ，迄尚餘如附表四所示本金（本金共計美金92萬7,686.16元
    ）、利息及違約金未清償，爰本於借貸及連帶保證契約關係
    提起本訴，請求被告連帶給付。
  (五)被告鑫紡公司於95年6 月21日邀同其餘被告為連帶保證人，
    與原告訂立進口物資融資契約，約定循環動用期間為95 年6
    月22日起至96年6 月22日止，在美金60萬元額度內，逕由立
    約人（即被告鑫紡公司）出具開發信用狀申請書等文件申請
    循環動用。嗣被告鑫紡公司簽立開發信用狀申請書（信用狀
    號碼：6AUUM200035MD140）融資美金16萬5,423.84元（原告
    實際墊付美金14萬8,881.46元）及美金11萬1,541.48元（原
    告實際墊付美金8 萬545.03元），各筆動用利息則按附表五
    所載利率計付，並約定如一期未依約給付視為全部屆期，除
    遲延利息外，逾期在6 個月以內，按約定利率10% ，逾期超
    過6 個月以上，按約定利率20% 加計違約金。詎被告鑫紡公
    司自95年9 月1 日起，即未依約清償，迄尚餘如附表五所示
    本金（本金共計美金22萬9,426.49元）、利息及違約金未清
    償，爰本於借貸及連帶保證契約關係提起本訴，請求被告連
    帶給付。
  (六)併為聲明：除供擔保金額外如主文所示。
二、被告抗辯：
    對於原告所提出書證形式之真正被告不爭執，惟其中關於被
    告丙○、戊○○、甲○○所簽訂授信契約書部分，與本件借
    款授信案件無涉，是他案的授信約定書。至原告主張主債務
    人被告鑫紡公司共積欠原告如附表一至五所示本金、利息及
    違約金部分，被告鑫紡公司及丁○○無意見，被告丙○、戊
    ○○、甲○○則單純係連帶保證人，並無動用，故不清楚實
    際借貸金額為若干等語。併為答辯聲明：原告之訴駁回；如
    受不利判決願供擔保，請免為假執行。
三、原告主張之事實，已據其提出與所述相符之借據13份、授信
    契約書5 份、外銷週轉金貸款契約書、出口押匯總質權書暨
    押匯總質權書增補條款、進口物資融資契約、開發信用狀申
    請書各1 份、修改申請書3 份、出口結匯證實書、出口押匯
    貼現申請書及保結書各5 份、進口單據到達通知書及到期通
    知書各份為證；被告於前開書證之真正既未有爭執，原告前
    開主張，自可認為真正。至被告抗辯：連帶保證人實際未動
    支借款，均係主債務人使用；原告提出有關被告丙○、戊○
    ○、甲○○所簽授信約定書為它案授信約定書等情，縱信屬
    實，亦無法免除或減輕被告丙○、戊○○、甲○○連帶保證
    之責（蓋借款實際用途與連帶保證人之連帶清償責任無涉；
    而授信約定書乃就被告與原告銀行往來之一般事項為概括約
    定，本非僅限得適用於特定貸款案。遑論本件縱剔除被告所
    質疑之授信約定書，原告所提其餘書證亦足證原告主張之事
    實為真。），併此敘明。從而，原告本於借貸及連帶保證契
    約關係提起本訴，請求被告連帶給付附表一至五所示本金、
    利息及違約金，為有理由，應予准許。
四、兩造均陳明願供擔保請准宣告假執行或免為假執行宣告，經
    核均無不合，爰各酌定相當之擔保金額准許之。
結論：原告之訴為有理由，依民事訴訟法第78條、第390 條第2
項、第392 條，判決如主文。
中　　華　　民　　國　　96　　年　　3 　　月　　29　　日
                  民事第一庭    法　官　黃信滿
以上正本係照原本作成
如對本判決上訴，須於判決送達後20日內向本院提出上訴狀
中　　華　　民　　國　　96　　年　　3 　　月　　29　　日
                            書記官　林月蓉
